# 关于总额法还是净额法确认收入

提问人：落花人独卧 时间：2022-06-30 11:23:27
陈版您好，有个问题想请教下：
公司与客户签订委托加工协议，约定好一个差价率，主材的价格是公开市场定价的，随公开市场变动调整差价率，辅材客户提供，客户提供的辅材不能用于生产其他客户的产品，销售定价是协议约定单位产品要耗用各种材料的标准，由客户计算出材料成本，再用材料成本除以差价率做为销售价格，这种算有最终销售定价权吗，能以总额法确认收入吗，还是要按净额法确认收入。

回答人：chenyiwei
应按净额法确认收入和结转成本（至少是针对客户提供的辅料，不应确认为收入、成本和存货）。